【裁判字號】    89,易,688
【裁判日期】    891123
【裁判案由】    竊盜
【裁判全文】
臺灣士林地方法院刑事判決                          八十九年度易字第六八八號
    公  訴  人  臺灣士林地方法院檢察署檢察官
    被      告  甲○○
    輔  佐  人  乙○○○
    指定辯護人  本院公設辯護人  林龍輝
右列被告因竊盜案件，經檢察官提起公訴 (八十九年度偵字第四五六○號)，本院判
決如左：
    主  文
甲○○連續竊盜，累犯，處罰金肆仟元，如易服勞，以佰元折算壹日。
    事  實
一、甲○○曾於民國八十五年間，因強盜案件，經台灣台北地方法院以八十五年度訴
    字第四二一號刑事判決判處有期徒刑二年確定，甫於八十七年二月七日縮刑期滿
    執行完畢，詎猶不知悔改，基於意圖為自己不法所有之概括犯意，先於八十九年
    三月初不詳日，在台北市○○區○○街路旁，徒手竊取丙○○所有車號ＥＪ─一
    一四二號自用小客車牌乙面，復於約隔一星期後，在同址竊取上開另一面車牌，
    以供懸掛在其所駕駛之車號ＥＨ—八五七六號自用小客車使用，嗣於同年五月六
    日中午十二時三十分許，修車廠員工王威仁試駕甲○○送修之車子以查有無修復
    ，在台北縣新莊市○○路與中正路口為警攔檢查獲，而得知上情。
二、案經台北縣警察局移送臺灣士林地方法院檢察署檢察官偵查起訴。
    理  由
一、訊據被告甲○○固坦承右揭徒手拔取丙○○所有前開自用小客車車牌之犯行，惟
    矢口否認有何竊盜犯行，辯稱該車子已經很破舊，且有環保局貼的標紙，伊以為
    是報廢車云云。經查，前揭車號ＥＪ一一四二號自用小客車確屬丙○○所有，丙
    ○○於發現該車之車牌遭竊後，即向警察機關申報失竊，該查獲之車牌業經丙○
    ○領回等情，已經被害人丙○○於警訊時指述甚詳，並有臺北縣警察局車牌遺失
    尋獲電腦輸入單、贓物認領保管收據各一紙在卷可憑，而縣掛車牌號ＥＪ─一一
    四二號自用小客車為被告送修之事實，亦據證人陳文陽、王威仁於警訊時供證無
    訛。被害人丙○○既於發現車牌遭竊後，隨即報警請求協且查尋，足證其並未放
    棄對系爭車輛之持有，再者，目前實務上雖然行政院環境保護局對於路旁之汽機
    車放置時間過久者，會貼上公告告知，經一定期間後，若車主仍未駛離，會視為
    廢棄車而加以移置，惟此行政處分實際上係國家行政機關與車主間發生之公法關
    係，其他一般人民並不能援引該行政處分主張該車確係報廢車無訛，是被告所辯
    ，洵無理由。被告犯行，事證明確，應依法論科。
二、核被告所為係犯刑法第三百二十條第一項之竊盜罪。其先後二次犯行，時間緊接
    ，方法相同，觸犯構成要件相同之罪名，顯係基於概括犯意為之，應依刑法第五
    十六條之規定論以一罪，並加重其刑。又被告有如事實欄所載之犯罪科刑及執行
    情形，此有臺灣高等法院檢察署刑案紀錄簡覆表一份在卷可憑，其於五年之內，
    再犯本案之罪，係屬累犯，應依刑法第四十七條之規定遞加重其刑。再被告自幼
    即有反社會人格傾向，惟因個人智力發展尚佳，雖未能完成中學教育，但仍能發
    明器具取得相關之專利。其自十九歲左右即開始出現各種精神科之症狀，如酒精
    濫用、自制力失控、聽幻覺、自言自語、自傷行為等，雖斷續接受多次精神住院
    、門診治療，但因未能接受規律、持續之治療，故精神狀態並無法一直保持平穩
    。其多項之前科犯行，除需考慮因其反社會人格所致之外，亦應考慮受到精神分
    裂病導致之人格敗壞因素影響。以此次犯案而言，以柯員過去之智力發展來判斷
    ，間隔一週分別竊取同一廢棄車輛之車牌之譽似乎不夠聰明，應係人格敗壞之下
    所為。被告之經神科臨床診斷為「精神分裂病，慢性，殘餘型」，本次犯案時之
    經神狀態應已達精神耗弱之程度等情，有臺北市立陽明醫院八十九年十月二日北
    市陽醫精字第八九六○六三四一○○號函附之精神鑑定報告書一份在卷可憑，應
    依刑法第十九條第二項之規定，減輕其刑，並先加後減。另被告自述其現仍在國
    軍八一八醫院接受精神治療，且有固定之工作，爰不另為刑滿交付監護之諭知，
    附此敘明。爰審酌被告犯罪之動機、目的，因犯罪所生之損害尚輕，其偷竊之車
    牌亦經被害人領回，及犯罪後尚能坦承部分犯行，態度尚佳等一切情狀，量處如
    主文所示之刑示懲，並諭知易服勞役之折算標準。
據上論斷，應依刑事訴訟法第二百九十九條第一項前段、刑法第五十六條、第三百二
十條第一項、第十九條第二項、第四十七條、第四十二條第二項，罰金罰鍰提高標準
條例第一條前段、第二條，判決如主文。
本案經檢察官陳傳宗到庭執行職務
中    華    民    國      八十九        年      十一    月    二十三    日
                           臺灣士林地方法院刑事第二庭
                                          法  官
右正本證明與原本無異。
如不服本判決，應於判決送達後十日內，向本院提出上訴狀。
                                          書記官
中    華    民    國      八十        年              月              日
附錄本案論罪科刑法條全文
刑法第三百二十條第一項
意圖為自己或第三人不法之所有，而竊取他人之動產者，為竊盜罪，處五年以下有期
徒刑、拘役或五百元以下罰金。


司法院資訊處製作；財團法人民間司法改革基金會備份。
